【裁判字號】    91,易,1700
【裁判日期】    920113
【裁判案由】    竊盜
【裁判全文】
臺灣臺北地方法院刑事判決                        九十一年度易字第一七○○號
    公  訴  人  臺灣臺北地方法院檢察署檢察官
    被      告  甲○○  男  三.
右列被告因竊盜案件，經檢察官提起公訴（九十一年度偵字第二二七四四號），本院
判決如左：
    主      文
甲○○攜帶兇器踰越牆垣及安全設備竊盜未遂，處有期徒刑陸月，如易科罰金，以
佰元折算壹日。扣案之一字起子貳支、菜刀壹支、美工刀壹支、扳手壹支、手套壹付
、電池伍顆、手電筒壹支均沒收之。
    事      實
一、甲○○於民國八十九年間因贓物案件，經臺灣基隆地方法院判處拘役五十日，緩
    刑二年確定，尚在緩刑期內，詎猶不知悔改，竟意圖為自己不法之所有，於民國
    九十一年九月十八日中午十二時許，攜帶其所有，客觀上具有危險性，足供為兇
    器使用之一字起子二支、菜刀、美工刀、扳手各一支等工具，踰越ＭＣ  ＧＵＩ
    ＲＥ  ＭＡＲＴＩＮ  ＷＡＬＳＨ位於臺北市○○區○○街二十四號住宅之牆垣
    及屬安全設備之落地鋁門，而侵入之，適於翻動財物著手竊盜之際，為警當場查
    獲，致未得逞，並扣得其所有之上開兇器及手套一付、電池五顆、手電筒一支等
    行竊工具。
二、案經臺北市政府警察局信義分局報告臺灣臺北地方法院檢察署檢察官偵查起訴。
    理      由
一、訊據被告甲○○對於右揭犯罪事實坦承不諱，核與證人即被害人ＭＣ  ＧＵＩＲ
    Ｅ  ＭＡＲＴＩＮ  ＷＡＬＳＨ於警詢時指述之失竊情節相符，有其筆錄在卷可
    考，並有內政部警政署刑事警察局九十一年十一月十八日刑醫字第○九一○二五
    六三八九號鑑驗書在卷可佐。此外，復有如事實欄所載之工具扣案足憑，足徵被
    告任意性自白與事實相符，本件事證明確，被告犯行洵堪認定，應予依法論科。
二、按刑法第三百二十一條第一項第三款之攜帶兇器竊盜罪，係以行為人攜帶兇器竊
    盜為其加重條件，此所謂兇器，其種類並無限制，凡客觀上足對人之生命、身體
    、安全構成威脅，具有危險性之兇器均屬之，且祇須行竊時攜帶此種具有危險性
    之兇器為已足，並不以攜帶之初有行兇之意圖為必要（最高法院七十九年台上字
    第五二五三號判例可資參照）。被告行竊所攜帶之一字起子二支、菜刀、美工刀
    、扳手各一支等工具，均屬金屬材質，質地堅硬或銳利，有上開工具足稽，在客
    觀上對人之生命、身體具有危險性，足供作為兇器使用無疑；又落地鋁門依社會
    通常觀念足認係防盜之設備，係屬安全設備，被告踰越之，已使該安全設備失其
    防閑效用。故核被告所為，係犯刑法第三百二十一第一項第二款、第三款、第二
    項加重竊盜未遂罪。起訴書證據並所犯法條雖漏載第二款，惟此已據公訴人於審
    理中當庭補正，併予敘明。被告已著手於竊盜行為之實行而不遂，為未遂犯，依
    刑法第二十六條前段減輕其刑。又本案係被告一人獨自犯罪，並無共犯乙節，已
    據被告於本院審理中供明，參以被告經警當場查獲時並無查獲任何共犯，足認被
    告辯稱並無共犯，應屬非虛，起訴書認被告與「阿龍」之成年男子共同犯罪云云
    ，容有誤會。爰審酌被告正值壯年，且前因贓物案件，經臺灣基隆地方法院判處
    拘役五十日，緩刑二年確定，有臺灣高等法院檢察署刑案紀錄簡覆表在卷可按，
    其於緩刑期內，猶不知悔改，竟攜帶兇器侵入他人住宅內行竊，嚴重破壞社會秩
    序及居家安全，惟犯後坦承犯行，尚具悔意，且未竊得任何財物，及其犯罪動機
    、目的、手段等一切情狀，量處如主文所示之刑及諭知易科罰金之折算標準。扣
    案如事實欄所載之物，係供犯竊盜罪所用之物，且屬被告所有，業經其供承在卷
    ，併依刑法第三十八條第一項第二款規定宣告沒收之。
據上論斷，應依刑事訴訟法第二百九十九條第一項前段，刑法第三百二十一條第一項
第二款、第三款、第二項、第二十六條前段、第四十一條第一項、第三十八條第一項
第二款，罰金罰鍰提高標準條例第二條，判決如主文。
本案經檢察官黃立維到庭執行職務
中      華      民      國    九十二    年      一      月     十三    日
                                      臺灣臺北地方法院刑事第八庭
                                          法  官  宋  松  璟
右正本證明與原本無異。
如不服本判決，應於判決送達後十日內向本院提出上訴狀(應抄附繕本)。告訴人
或被害人如對於本判決不服者，應具備理由請求檢察官上訴，其上訴期間之計算
係以檢察官收受判決正本之日期為準。
                                          書記官  楊  文  祥
中      華      民      國    九十二    年      一      月     十三     日
附錄法條
中華民國刑法第三百二十一條
犯竊盜罪而有左列情形之一者，處六月以上、五年以下有期徒刑：
一  於夜間侵入住宅或有人居住之建築物、船艦或隱匿其內而犯之者。
二  毀越門扇、牆垣或其他安全設備而犯之者。
三  攜帶兇器而犯之者。
四  結夥三人以上而犯之者。
五  乘火災、水災或其他災害之際而犯之者。
六  在車站或埠頭而犯之者。
前項之未遂犯罰之。


司法院資訊處製作；財團法人民間司法改革基金會備份。
